臺北高等行政法院裁定
110年度交上字第357號
上  訴  人  陳嘉文                                    
被 上訴 人  交通部公路總局臺北市區監理所

代  表  人  江澍人（所長）                        
上列當事人間交通裁決事件，上訴人對於中華民國110年10月20
日臺灣基隆地方法院110年度交字第2號行政訴訟判決，提起上訴
，本院裁定如下：
　　主  文
上訴駁回。
上訴審訴訟費用新臺幣柒佰伍拾元由上訴人負擔。
　　理  由
一、按對於交通裁決事件之判決提起上訴，非以其違背法令為理
    由，不得為之，且應於上訴理由中表明原判決所違背之法令
    及其具體內容之事由，或表明依訴訟資料可認為原判決有違
    背法令之具體事實之事由，行政訴訟法第237條之9第2項準
    用第235條第2項及第236條之1規定甚明。又依同法第237條
    之9第2項準用第236條之2第3項、第243條第1項規定，判決
    不適用法規或適用不當者，為違背法令；判決有第243條第2
    項所列各款情形之一者，為當然違背法令。是當事人對於地
    方法院交通裁決事件之判決上訴，如依行政訴訟法第237條
    之9第2項準用第236條之2第3項、第243條第1項規定，以判
    決有不適用法規或適用不當為理由時，其上訴狀或理由書應
    有具體之指摘，並揭示該法規之條項或其內容；若係成文法
    以外之法則，應揭示該法則之旨趣。如以行政訴訟法第237
    條之9第2項準用第236條之2第3項、第243條第2項所列各款
    情形為理由時，其上訴狀或理由書應揭示合於該條項各款之
    事實。若未依上開方法表明者，即難認為已對交通裁決事件
    之判決之違背法令有具體之指摘，其上訴自難認為合法。
二、緣上訴人於民國109年9月26日15時許，將其所騎乘之車牌號
    碼000-000號普通重型機車（下稱系爭機車），停放在基隆
    市○○區○○路00號前（下稱系爭地點），經基隆市警察局第一
    分局（下稱舉發機關）警員採證，認涉有在禁止臨時停車處
    所停車之違規事實，於同年10月7日依道路交通管理處罰條
    例（下稱處罰條例）第56條第1項第1款規定，填製基警交字
    第RA6551237號舉發違反道路交通管理事件通知單（下稱舉
    發通知單）逕行舉發，記載應到案日期為同年11月21日前，
    並移送被上訴人所屬基隆監理站處理。上訴人於同年10月29
    日向該站陳述意見不服舉發，經該站函請舉發機關查明後，
    仍認上訴人違規屬實，被上訴人乃依處罰條例第56條第1項
    第1款及違反道路交通管理事件統一裁罰基準及處理細則（
    下稱裁處細則）等規定，於同年12月2日以北市監基裁字第2
    5-RA6551237號違反道路交通管理事件裁決書（下稱原處分
    ），對上訴人裁處罰鍰新臺幣（下同）600元。上訴人不服
    ，提起行政訴訟，經臺灣基隆地方法院（下稱原審法院）於
    110年10月20日以110年度交字第2號判決（下稱原判決）駁
    回後，上訴人仍不服，遂提起本件上訴。
三、上訴人對於原判決上訴，主張略以：人民不懂法律，只求一
    個公道，若依處罰條例第56條第1項內容，騎樓也不可以停
    放機車，試問全台灣百萬台機車要放哪裡？警察若依規定舉
    發，那每天監理站就有數千萬元進帳。若汽車條款適用機車
    條款，那為何機車不可以上高速公路？若騎樓不可放機車，
    那也表示不可以擺攤，那基隆廟口夜市、臺中逢甲夜市是否
    也要舉發？若有騎樓的屋主不想讓人停放機車，就應該規劃
    標線，連設攤也不行等語。並聲明：1.原判決廢棄。2.原處
    分撤銷。
四、經查：原判決先依處罰條例第3條第8款、道路交通安全規則
    第2條第1款之規定，說明汽車意涵包含機車在內，故處罰條
    例第56條第1項規定之汽車係包含機車，機車駕駛人如有處
    罰條例規範之違規行為，自有該條例處罰規定之適用，是上
    訴人主張舉發機關不應以規範汽車之規定對其停放在系爭地
    點之系爭機車舉發云云，容有誤解而無足採；再依舉發機關
    109年11月6日基警一分五字第1090111276號函、現場採證照
    片等證據及處罰條例第3條第1款、第3款、第8款、第10款、
    第11款、第7條之2第1項第7款、第2項第4款、第56條第1項
    第1款、道路交通安全規則第111條第1項第1款、第112條第1
    項第1款等規定，說明上訴人停放系爭機車之違規地點，係
    屬建物之騎樓，即法定人行道，且無劃設停車格，為專供行
    人通行之騎樓，屬處罰條例及道路交通安全規則中明定禁止
    車輛（含機車）臨時停車及停車之處所，系爭地點附近縱未
    標明紅線或未設置不得停車之告示牌，均不因此變更該違規
    地點係禁止臨時停車處所之法律效果；復依本件舉發通知單
    、報案紀錄單、現場採證照片等證據及裁處細則第12條第1
    項第6款之規定，說明系爭機車於109年9月26日14時49分違
    規停放於系爭地點，遭民眾電話報案檢舉，復經舉發機關警
    員於同日15時許至現場拍照、掣單舉發，足徵本件違規時間
    尚非屬得予勸導、免為舉發之情形，並考諸都市道路之規劃
    ，基於道路交通管理之公益目的，在道路標線與路旁建物間
    ，均可設計供路人行走之人行道，以保障路人行之權利，自
    不容私人停車占用而妨礙行人通行之安全，則舉發機關警員
    依系爭機車違規停放之時間、地點及當時情況，認上訴人所
    為有妨礙周遭行人通行之事實，併依其裁量權限認定非屬勸
    導（不舉發）之情形，舉發要屬合法，遑論上訴人當時未在
    系爭機車周圍，則舉發機關警員實難僅勸導而不舉發，故上
    訴人主張員警應先予勸導云云，亦有誤解，亦難採為撤銷原
    處分之理由。是被上訴人以原處分對上訴人為本件裁處，於
    法核屬有據（原判決第3-5頁）。準此，可認原判決所為證
    據取捨、事實認定、就上訴人主張各節何以不足採，均已敘
    明其得心證之理由，並無不適用法規或適用不當之違背法令
    情事。從而，上訴人所執上訴理由，經核無非係重述其在原
    審業經提出而為原判決摒棄不採之主張，並執其個人主張，
    就原審所為論斷、證據取捨及事實認定職權之行使為指摘，
    對於原判決所述理由，則未具體指出有何不適用法規或適用
    法規不當之情形，並揭示該法規之條項或其內容，及合於行
    政訴訟法第237條之9第2項準用第236條之2第3項、第243條
    第2項所列各款之事實，難認對於原判決違背法令已有具體
    之指摘。依首開規定及說明，應認其上訴為不合法，予以駁
    回。又本院為交通裁決事件之法律審，依行政訴訟法第237
    條之9第2項準用第236條之2第3項、第254條第1項之規定，
    應以地方法院交通裁決事件判決所確定之事實為判決基礎，
    當事人在上訴審不得提出新事實、新證據或變更事實上之主
    張。是上訴人於上訴時始提出之相關機車或汽車停放照片6
    張為證據方法，本院無從斟酌，併予敘明。　
五、末按交通裁決事件之上訴，行政法院為訴訟費用之裁判時，
    應確定其費用額，此觀行政訴訟法第237條之9第2項準用第2
    37條之8第1項規定即明。本件上訴人對於交通裁決事件之上
    訴，既經駁回，則上訴審訴訟費用750元（上訴裁判費）自
    應由上訴人負擔，爰併予確定如主文第2項所示。　　　
六、據上論結，本件上訴為不合法。依行政訴訟法第237條之8第
    1項、第237條之9第2項、第236條之2第3項、第249條第1項
    前段、第104條、民事訴訟法第95條、第78條，裁定如主文
    。
中　　華　　民　　國　　110　 年　　12　  月　　2　　 日
                    臺北高等行政法院第一庭
                              審判長法  官　許瑞助 
                                    法  官　孫萍萍  
                                    法  官　林家賢
上為正本係照原本作成。
不得抗告。
中　　華　　民　　國　　110　 年　　12　  月　　2　　 日
                                    書記官  許婉茹